【裁判字號】    89,抗更(一),6
【裁判日期】    900326
【裁判案由】    變更提存物
【裁判全文】
臺灣高等法院高雄分院民事裁定  八十九年度抗更(一)字第六號
      抗  告  人    乙○○
右抗告人因與相對人甲○○間聲請變更提存物事件，對於中華民國八十九年四月二十
五日臺灣高雄地方法院八十九年度聲字第四七六號所為裁定提起抗告，經最高法院第
一次發回更審，本院裁定如左：
      主      文
抗告駁回。
抗告及發回前再抗告訴訟費用由抗告人負擔。
      理      由
一、原審以：按供擔保應提存現金或法院認為相當之有價證券，民事訴訟法第一百零
    二條第一項定有明文。此一規定，係專為供擔保應提存何物而設，至裁判之命以
    新台幣供擔保，祗係抽象的表明其數額，供擔保時，原則上，固應比照此數額具
    體的提存現金，但欲提存有價證券，亦無不可，不過以經法院認為相當之有價證
    券為限而已，故應供擔保之當事人聲請為許其提存有價證券之裁定者，法院苟認
    為相當，自得准許。原法院八十九年全字第四九○號假扣押裁定，准本件抗告人
    如為相對人供擔保新台幣（下同）二百二十萬元後，得免為或撤銷假扣押，經調
    取該假扣押卷核實；今抗告人聲請變更提存物為等值之已上市華隆股份有限公司
    股票，惟其所提出之有價証券之票面金額僅為一萬元，市價尚低於票面金額，此
    與原假扣押裁定命聲請提供擔保金額二百二十萬元，顯不相當，其聲請自不能准
    許，而為駁回其聲請之裁定。
二、抗告意旨略以：抗告人並非以票據面值一萬元之上市公司華隆股份有限公司之一
    張股票為擔保，原審卷附之股票影本，僅係以為舉例說明，實際上抗告人尚有該
    公司同面額之股票數百張以上，足以於原假扣押裁定命供擔保之金額範圍內提出
    云云，並提出該華隆股份有限公司之股票影本二百二十一張為證。惟按有價證券
    之實際價值，是否與現金相等，法院應予斟酌，不得僅以票面金額代替擔保金額
    （最高法院四十三年台抗字第九０號判例參照）。抗告人提出之股票面額每股雖
    為十元，但該股票本週來收盤價每股約為二元上下，每張股票約值二千二百元，
    二百二十一張總值亦僅約四十四萬二千元左右，與應供擔保金額相去甚遠，且股
    票價值變動甚難預料，亦與銀行定期存款單等有價證券有別，此觀抗告人在原法
    院為本件之聲請時提出之八十九年四月二十五日證券行情表上載華隆股票每股七
    ．七元，與本週該股票每股股價相去甚遠至明，是抗告人提出之上開股票之價值
    ，顯難認與應供擔保之金額相當，依上開說明，其聲請自無理由，不能准許。原
    裁定予以駁回，委無違誤。抗告意旨指摘原裁定不當，求予廢棄，為無理由，應
    予駁回。
三、據上論結，本件抗告為無理由，依民事訴訟法第四百九十二條第一項、第九十五
    條、第七十八條裁定如主文。
中      華      民      國    九十      年      三      月    二十六    日
                                      臺灣高等法院高雄分院民事第五庭
~B1審判長法官  蔡明宛
~B2      法官  周慶光
~B3      法官  林健彥
右為正本係照原本作成。
不得再抗告。
中      華      民      國    九十      年      三      月    二十八    日
~B法院書記官  廖素珍
                                                                        Ｋ


司法院資訊處製作；財團法人民間司法改革基金會備份。
